# 请教陈版，股份代持问题

提问人：cjzhangyong 时间：2023-01-11 10:38:10
甲方为村股份经济合作社 乙方为乡镇国企 丙方为国企 现在甲方实际把钱打给乙方 乙方在打款给丙方 工商登记为乙方占丙方注册资本的0.90%， 甲乙丙三方签订了委托持股协议书 乙方为代持甲方在丙方的股份，协议写明甲方享受股权代持期间产生的股权收益
那么甲方打款给乙方 乙方挂其他应付款-甲方 乙方打款给丙方的冲减其他应付款-甲方 乙方对丙方的代持出资不能计入金融资产吗？

回答人：chenyiwei
如果乙方虽为名义股东，但乙方并不享有所代持股份对应的股东权利，也不承担作为股东的义务，则代持股份不能为乙方带来经济利益流入，相应地也就不能确认为乙方的资产，乙方不应同时确认投资和对甲方的负债，而是在投出款项时冲减暂收甲方的款项。另外应注意代持股份的备查登记和附注披露。
建议就代持的合规性和法律风险问题获取律师的法律专业意见。